臺灣高等法院刑事判決　　　　　　　　　　　　　九十一年度上訴字第二二六三號
　　上　訴　人　　臺灣板橋地方法院檢察署檢察官
　　被　　　告　　丙○○
右上訴人因被告違反洗錢防制法等案件，不服臺灣板橋地方法院九十一年度訴字第三
三六號，中華民國九十一年六月二十八日第一審判決（起訴案號：臺灣板橋地方法院
檢察署九十年度偵字第一九七二九號、第一九九０九號）提起上訴，本院判決如左：
    主  文
原判決撤銷。
丙○○幫助常業洗錢，處有期徒刑壹年陸月，併科罰金新臺幣柒拾伍萬元，罰金如易
服勞役，以罰金總額與陸個月之日數比例折算。扣案如附表編號４至１３所示之物均
沒收；所得財物現金新臺幣柒拾陸萬伍仟元沒收之，如全部或一部不能沒收時，以其
財產抵償之。
乙○○幫助常業洗錢，處有期徒刑拾月，併科罰金新臺幣肆拾萬元，罰金如易服勞役
，以罰金總額與陸個月之日數比例折算。扣案如附表編號１至３所示之物均沒收；所
得財物現金新臺幣貳萬伍仟元沒收之，如全部或一部不能沒收時，以其財產抵償之。
    事  實
一、丙○○基於幫助他人常業詐欺及幫助他人掩飾常業詐欺所得贓款（常業洗錢）之
    犯意，自民國（下同）九十年八月間（起訴書記載為九十年七月間）起，在自由
    時報廣告版頁內，刊登內容為「高價收門號、郵、銀簿0000000000」
    之廣告，藉以使不特定人與其聯絡出售存摺及購買存摺事宜。嗣有林子翔、陳秀
    珠、彭治賢、葉心湧、張忠瑞、許銘澤、范凱淋、李華興、郭秋助、遇梅詩、王
    崇育、黃萬、方永鴻、魏志瀚（原審判決書記載為魏志翰）、施志杰、杜慶姿
    、丁慧屏、李玉埜、楊世輝、王政順及曾素鈴等不特定人，依該廣告以電話聯絡
    出售存摺事宜，暨真實姓名及年籍均不詳自稱「陳先生」、「謝先生」等代號之
    三名成年男子，依該廣告以電話聯絡購買存摺事宜，丙○○即先與出售存摺者約
    定收購存摺之時間、地點、金額等事項，再赴彼等所約定之臺北、桃園等地區特
    定地點，以新臺幣（下同）一千元（銀行存摺）或三千元（郵局存摺）之價格，
    向出售存摺者收購存摺（含提款卡、密碼、印章、國民身分證影本等相關物件）
    後，持赴臺北縣新莊市○○○路八八號一樓「超峰速件運送股份有限公司」五股
    營業所及臺北縣新莊市○○路○段十四號「全利高速巴士站」等快遞站，依「陳
    先生」、「謝先生」之指示，將所收購之存摺，連同提款卡、密碼、印章、國民
    身分證影本等相關物件，託運至新竹、雲林、嘉義、臺南、高雄等地之快遞站，
    再由「陳先生」、「謝先生」等人赴該等快遞站領取寄達之存摺（含提款卡、密
    碼、印章、國民身分證影本等相關物件），藉以充作彼等轉向他人常業詐欺及掩
    飾常業詐欺所得贓款之工具，並以匯款方式，將購買該等存摺之價金（郵局存摺
    每本一萬元，銀行存摺每本五千元）匯入丙○○所收購持有之曾素鈴存摺（開戶
    銀行：中國信託商業銀行板橋分行、戶名：曾素鈴、帳號：000000000
    000號）及杜慶姿存摺（開戶銀行：新竹國際商業銀行桃園分行、戶名：杜慶
    姿、帳號：00000000000號）等帳戶內，充作交易代價。丙○○復自
    九十年十月間起，以月薪二萬五千元之代價，僱用亦具有幫助他人常業詐欺及幫
    助他人掩飾常業詐欺所得贓款（常業洗錢）犯意之乙○○，負責依其指示至約定
    地點，向不特定出售存摺者收購存摺（含提款卡、密碼、印章、國民身分證影本
    等相關物件），再持赴上開「超峰速件運送股份有限公司」五股營業所及「全利
    高速巴士站」辦理託運事宜，所需資金則由丙○○以匯款方式匯入乙○○之郵局
    儲金帳戶（立帳郵局：蘆洲郵局、戶名：乙○○、局號：0000000號、帳
    號：0000000號），再由乙○○自行提領支用。丙○○及乙○○二人先後
    藉此方法收購及轉售存摺之交易金額約達一百萬元（含收購金額及轉售金額）。
    嗣於九十年十一月十二日下午三時三十八分十六秒，「陳先生」、「謝先生」等
    人將內容為「最後通告：捷堡電腦科技公司慶祝周年慶，特舉辦行動電話抽獎活
    動，恭喜你中福特轎車一部，密碼Ｋ六八二一，請速洽本公司電腦部！不作書面
    通知！」之行動電話簡訊，傳送至不知情之甲○○所持有行動電話內，經甲○○
    閱讀該簡訊並以電話回撥聯絡後，「謝先生」即向甲○○佯稱可於翌日赴高雄領
    獎，惟領獎前須以操作銀行自動提款機之方式提出財力證明等語，致甲○○陷於
    錯誤，旋於同日下午三時五十八分許，在臺北縣中和市○○路之陽信商業銀行中
    和分行，依「謝先生」之指示，利用該分行之可跨行轉帳自動提款機，將九萬七
    千一百八十一元轉帳至「謝先生」前向丙○○購得之楊世輝存摺帳戶（中華商業
    銀行第八０四─00000000000000號存款帳戶）內。「陳先生」、
    「謝先生」等人隨即以提款卡提款方式，提領其中之九萬七千元得手。迨甲○○
    發覺受騙報案後，經警循線查出楊世輝係將其存摺出售予丙○○及乙○○二人，
    即佈線於同年月二十日下午五時許，在桃園縣中壢市○○路一三九號前（中壢火
    車站前）逮捕乙○○，並扣得乙○○所有供其收購暨轉售存摺所用之上開郵局存
    摺一本暨提款卡一枚、記事本二本、李玉埜國民身分證影本二份、施志杰國民身
    分證影本一份、方永鴻國民身分證影本一份、楊世輝國民身分證影本一份、杜慶
    姿國民身分證影本一份、李華興國民身分證影本一份、遇梅詩國民身分證影本一
    份、范凱淋國民身分證影本一份、王育崇國民身分證影本一份、郭秋且國民身分
    證影本一份、黃萬國民身分證影本一份（以上國民身分證影本均夾放於上開記
  事本內供乙○○紀錄之用）、記事紙頁四紙、板信商業銀行匯出匯款申請書一紙
    、世華聯合商業銀行匯出匯款回條一紙、「超峰速件運送股份有限公司」五股營
    業所之統一發票四紙及送貨單八紙、「全利高速巴士站」送貨單三紙，及乙○○
    所持有由丙○○購得而預備轉售之(1)方永鴻存摺三本暨提款卡三枚（開戶銀行
    ：第一商業銀行平鎮分行、戶名：方永鴻、帳號：00000000000號，
    開戶銀行：中華商業銀行中壢分行、戶名：方永鴻、帳號：00000000
    000000號，開戶銀行：新竹國際商業銀行北中壢分行、戶名：方永鴻、
    帳號：00000000000號）及方永鴻印章一個、方永鴻國民身分證影本
    一份、取款密碼設定及更改之操作說明一紙，(2)魏志瀚郵局存摺一本暨提款卡一
    枚（立帳郵局：中和郵局、戶名：魏志瀚、局號：0000000號、帳號：0
    000000號，提款密碼係逕行抄錄於存褶封面內頁）及魏志瀚印章一個、自
    動櫃員機儲戶交易明細表一紙，(3)施志杰存摺四本暨提款卡四枚（開戶銀行：
    第一商業銀行桃園分行、戶名：施志杰、帳號：00000000000號、提
    款密碼係逕行抄錄於存摺封面內頁，開戶銀行：中華商業銀行桃園分行、戶名
    ：施志杰、帳號：00000000000000號、提款密碼係逕行抄錄於存
    摺封面內頁，開戶銀行：新竹國際商業銀行中山分行、戶名：施志杰、帳號：
    00000000000號、提款密碼係逕行抄錄於存摺封面內頁，立帳郵局
    ：桃園慈文郵局、戶名：施志杰、局號：0000000號、帳號：00000
    00號，提款密碼係逕行抄錄於存摺封面內頁）及施志杰印章二個、施志杰國民
    身分證影本二份、電話語音銀行隨身卡一紙，(4)杜慶姿存摺二本（開戶銀行：
    第一商業銀行桃園分行、戶名：杜慶姿、帳號：00000000000號、提
    款密碼係逕行抄錄於存摺封面內頁，開戶銀行：富邦商業銀行桃園分行、戶名
    ：杜慶姿、帳號：000000000000號、提款密碼係逕行抄錄於存摺封
    面內頁）暨提款卡一枚（上開富邦商業銀行桃園分行帳戶者）及杜慶姿國民身分
    證影本一份、自動付款機交易明細表一紙，(5)丁慧屏存摺一本（開戶銀行：合作
    金庫銀行中壢分行、戶名：丁慧屏、帳號：0000000000000號、提
    款密碼係逕行抄錄於存摺封面內頁），(6)李玉埜郵局存摺一本暨提款卡一枚（立
    帳郵局：中和郵局、戶名：李玉埜、局號：0000000號、帳號：0000
    000號，提款密碼係逕行抄錄於存摺封面內頁）及李玉埜印章一個，(7)楊世輝
    存摺三本暨提款卡三枚（開戶銀行：中國國際商業銀行桃園分行、戶名：楊世
    輝、帳號：00000000000號，開戶銀行：世華聯合商業銀行北桃園
    分行、戶名：楊世輝、帳號：000000000000號，開戶銀行：萬泰
    商業銀行桃園分行、戶名：楊世輝、帳號：000000000000號）及楊
    世輝印章一個、楊世輝國民身分證影本二份、中國國際商業銀行密碼通知書一份
    、萬泰商業銀行電話／網路銀行登錄單一紙、自動付款機交易明細表二紙、提款
    密碼一紙（該密碼係上開楊世輝之世華聯合商業銀行存摺帳戶者，另楊世輝之萬
    泰商業銀行存摺帳戶之提款密碼係逕行抄錄於存摺封面內頁），再循線於同年月
    二十二日下午四時三十分許，在上開「超峰速件運送股份有限公司」五股營業所
    逮捕丙○○，並扣得其所購得供預備轉售之王政順郵局存摺一本暨提款卡一枚（
    立帳郵局：新莊丹鳳郵局、戶名：王政順、局號：0000000號、帳號：0
    000000號，提款密碼係逕行抄錄於存摺封面內頁）、王政順印章一個、王
    政順國民身分證影本一紙及丙○○前辦理託運存摺等物件手續後所取得之送貨單
    一紙。丙○○帶警赴臺北縣板橋市○○路八十號十四樓之一住處，起獲其所購得
    供轉售存摺收取價金所用之上開曾素鈴存摺一本暨提款卡一枚及曾素鈴印章一個
    、杜慶姿存摺一本暨提款卡一枚。
二、案經甲○○訴由臺北縣政府警察局移送臺灣板橋地方法院檢察署檢察官偵查起訴
    。
    理  由
一、右揭事實，業據被告丙○○、乙○○二人於原審及本院審理時坦承不諱，核與告
    訴人甲○○、證人楊世輝所指訴、證述之情節，均相符合，並有扣案如事實欄所
    載之物品可資佐證，被告二人上開不利於己之自白，核與事實相符，堪予採據。
    按郵局及銀行之存款存摺係個人金融理財之憑據，被告二人多次向不特定人買入
    存摺、提款卡暨國民身分證等相關物件，再長期大量出賣予姓名、年籍不詳之特
    定人士，彼等對於買入該等存摺、提款卡暨相關物件之人，將利用該等數量龐大
    之存摺、提款卡暨相關物件，充作轉向他人常業詐欺及掩飾常業詐欺所得贓款之
    工具，顯有認識並能預見，且亦不違反彼等本意，堪認被告二人確有幫助「謝先
    生」等人常業詐欺及幫助「謝先生」等人掩飾常業詐欺所得贓款（常業洗錢）之
    情事。公訴人雖認被告二人係與「謝先生」等人共同實施常業詐欺及常業洗錢行
    為，惟被告二人堅稱並未參與「謝先生」等人之詐欺活動，告訴人甲○○亦未能
    就被告二人是否確有與「謝先生」等人共同實施常業詐欺及常業洗錢行為一節，
    為明確之指訴，且經原審法院逐一向上開扣案存摺帳戶所屬銀行函查其交易明細
    情形，並未發現被告二人於遭查獲時所持有之該等存摺帳戶內有何等資金進出之
    情形，亦有郵政儲金匯業局函文一份、新竹國際商業銀行總行函文三份、第一商
    業銀行桃園分行函文二份、第一商業銀行平鎮分行函文一份、中華商業銀行桃園
    分行函文一份、中華商業銀行中壢分行函文一份、中國國際商業銀行桃園分行函
    文一份、中國信託商業銀行函文一份、合作金庫銀行中壢分行函文一份、富邦商
    業銀行桃園分行函文一份、萬泰商業銀行函文一份及世華聯合商業銀行北桃園分
    行函文一份在卷足憑。顯尚乏積極證據足資證明被告二人有分擔參與「謝先生」
    等人不法活動之情事，難遽認彼等有共同實施常業詐欺及常業洗錢之行為，公訴
    人就此部分容有誤會，附此敘明。本件事證已臻明確，被告二人之犯行洵堪認定
    。
二、核被告丙○○、乙○○二人所為，均係犯刑法第三十條第一項、第三百四十條之
    幫助常業詐欺罪及刑法第三十條第一項、洗錢防制法第九條第二項之幫助常業洗
    錢罪。被告二人雖係先後多次收購暨轉售存摺等相關物件予「謝先生」等人，惟
    其所實施者，既係幫助「謝先生」等人涉犯具有「包括一罪」性質之常業詐欺罪
    及常業洗錢罪，而屬從犯，依其從屬性，彼等先後多次收購暨轉售存摺等相關物
    件之所為，亦應屬於「包括一行為」之範疇，僅構成一個犯罪行為。被告二人分
    別以一行為而觸犯上開二罪名，均為想像競合犯，均應依刑法第五十五條前段規
    定，從一重之幫助常業洗錢罪處斷（被告二人所犯之幫助常業洗錢罪，雖如後述
    應依洗錢防制法第九條第四項後段規定減輕其刑，惟該等減輕並非就犯罪類型變
    更之個別犯罪行為予以減輕處罰，而成立另一獨立之罪，其性質上係屬「總則減
    輕」，於比較刑之輕重時，仍應以其原有之法定刑度為比較基準，有最高法院六
    十九年臺上字第三二五四號判例、七十一年度臺上字第二九０二號判決、八十六
    年度臺上字第三六０二號判決及六十六年度第七次刑庭庭推總會決議等意旨可資
  參照。被告二人所犯幫助常業詐欺罪及幫助常業洗錢罪，依刑法第三十條第二項
    規定減輕其刑；又被告二人犯上開幫助常業洗錢罪後，均於原審及本院審理時自
    白犯罪，均依洗錢防制法第九條第四項後段規定，遞減輕其刑（幫助常業洗錢部
    分）。
三、原審對被告予以論罪、科刑，固非無見；惟查：（一）洗錢防制法第九條第二項
    之法定刑有併科罰金之規定，原判決未依該規定為併科罰金之諭知，顯有違誤；
    （二）被告二人提供帳戶幫助「謝先生」等人犯常業詐欺罪及常業洗錢罪，所產
    生之危害甚鉅，自不宜宣告緩刑，原判決對被告二人為緩刑之諭知，亦有未當。
    檢察官提起上訴指摘及此，為有理由，應由本院將原判決予以撤銷改判。爰審酌
    被告二人為貪圖私利，竟恣意收購他人存摺轉售予不法詐欺集團牟利，非但徒增
    被害人尋求救濟之困難，亦使不法詐欺集團得以順利掩飾常業詐欺所得財物，及
    被告二人犯罪之手段、所生危害、於犯罪後坦承犯行態度良好等一切情狀，分別
    量處如主文第二項、第三項所示之刑，並均諭知罰金如易服勞役之折算標準。
四、扣案之乙○○郵局存摺一本暨提款卡一枚、記事本二本暨內夾之李玉埜國民身分
    證影本二份、施志杰國民身分證影本一份、方永鴻國民身分證影本一份、楊世輝
    國民身分證影本一份、杜慶姿國民身分證影本一份、李華興國民身分證影本一份
    、遇梅詩國民身分證影本一份、范凱淋國民身分證影本一份、王育崇國民身分證
    影本一份、郭秋且國民身分證影本一份、黃萬國民身分證影本一份（贓證物品
    清單漏載上述記事本內夾之各該國民身分證影本）、記事紙頁四紙、板信商業銀
    行匯出匯款申請書一紙、世華聯合商業銀行匯出匯款回條一紙（其記事紙頁、板
    信商業銀行匯出匯款申請書、世華聯合商業銀行匯出匯款回條，均已附入臺北縣
    政府警察局九十年十一月二十一日北警刑字第八九一一號刑事案卷內），均係被
    告乙○○所有供其犯上開幫助常業詐欺罪及幫助常業洗錢罪所用之物，業據其供
    明在卷，應依刑法第三十八條第一項第二款前段規定，宣告沒收。扣案之方永鴻
    存摺三本暨提款卡三枚、方永鴻印章一個、方永鴻國民身分證影本一份（贓證物
    品清單漏載）、取款密碼設定及更改之操作說明一紙（贓證物品清單漏載）、魏
    志瀚郵局存摺一本暨提款卡一枚、魏志瀚印章一個、自動櫃員機儲戶交易明細表
    一紙（贓證物品清單漏載）、施志杰存摺四本暨提款卡四枚、施志杰印章二個、
    施志杰國民身分證影本二份（贓證物品清單漏載）、電話語音銀行隨身卡一紙（
    贓證物品清單漏載）、杜慶姿存摺二本（第一商業銀行桃園分行帳戶及富邦商業
    銀行桃園分行帳戶）暨提款卡一枚、杜慶姿國民身分證影本一份（贓證物品清單
    漏載）、自動付款機交易明細表一紙（贓證物品清單漏載）、丁慧屏存摺一本、
    李玉埜郵局存摺一本暨提款卡一枚、李玉埜印章一個、楊世輝存摺三本暨提款卡
    三枚、楊世輝印章一個、楊世輝國民身分證影本二份（贓證物品清單漏載）、中
    國國際商業銀行密碼通知書一份（贓證物品清單漏載）、萬泰商業銀行電話／網
    路銀行登錄單一紙（贓證物品清單漏載）、自動付款機交易明細表二紙（贓證物
    品清單漏載）、提款密碼一紙（贓證物品清單漏載）、王政順郵局存摺一本暨提
    款卡一枚、王政順印章一個、王政順國民身分證影本一紙（贓證物品清單漏載）
    ，均係被告丙○○購得所有供其犯上開幫助常業詐欺罪及幫助常業洗錢罪所預備
    之物，業據被告二人一致供明在卷，應依刑法第三十八條第一項第二款後段規定
    ，宣告沒收。扣案之曾素鈴存摺一本暨提款卡一枚、曾素鈴印章一個、杜慶姿存
    摺一本暨提款卡一枚（新竹國際商業銀行桃園分行帳戶者），均係被告丙○○所
    有供其犯上開幫助常業詐欺罪及幫助常業洗錢罪所用之物，業據其供明，應依刑
    法第三十八條第一項第二款前段規定宣告沒收。至員警逮捕被告乙○○時所查扣
    如事實欄所載「超峰速件運送股份有限公司」五股營業所之統一發票四紙及送貨
    單八紙、「全利高速巴士站」送貨單三紙，及員警逮捕被告丙○○時所查扣如事
    實欄所載之送貨單一紙，均僅係被告等辦理託運存摺等物件手續完成後始取得之
    文件，尚難認該等文件係供彼等犯罪所用、預備或所得之物，爰不予宣告沒收。
    又扣案被告乙○○所有之臺北國際商業銀行五股分行存摺一本暨提款卡一枚、金
    融卡密碼通知書一份及連線郵局託收票據收據一紙，被告乙○○並未供述曾利用
    該等物件實施上開幫助常業詐欺罪及幫助常業洗錢犯行，經原審法院向臺北國際
    商業銀行查證結果，亦發現該帳戶自八十九年五月八日之後，即無任何交易紀錄
    ，有該行函文暨交易明細表一份附卷可憑，尚難認該等物件與本件犯罪有關，爰
    不予宣告沒收。另員警逮捕被告乙○○時所查扣之中華電信股份有限公司智慧型
    網路業務保證金收據三紙及電信費單據六紙、遠傳電信股份有限公司行動電話暨
    網際網路服務申請書一紙（均已附於臺北縣政府警察局九十年十一月二十一日北
    警刑字第八九一一號刑事案卷內），均無積極事證足資證明該等文件與本件犯罪
    有關，爰不予宣告沒收，附此敘明。
五、查被告乙○○受僱於被告丙○○實施上開收購暨轉售存摺等物件之幫助常業洗錢
    犯行，其實際所得之報酬為現金二萬五千元，業據其供明在卷，核與被告丙○○
    供述之情節相符，應堪認該等報酬係被告乙○○因犯本案違反洗錢防制法罪所得
    財物（同法第四條第二款規定參照），依同法第十二條第一項之規定，宣告沒收
    之，如全部或一部不能沒收時，以其財產抵償之（最高法院七十三年度臺上字第
    六二八四號判決參照）；又被告丙○○實施上開轉售存摺等物件之幫助常業洗錢
    犯行，其實際取得之價金，雖因其未能精確記憶轉售之金額及次數，而無法具體
    計算當時收取之價金總額，惟依其所供述之情節，關於計算該等價金數額之基礎
    部分觀之（郵局存摺以三千元收購、一萬元售出，銀行存摺以一千元收購、五千
    元售出，總計營業額約一百萬元，獲利約三十萬元，詳參臺灣板橋地方法院檢察
    署九十年度偵字第一九九０九號偵查卷第七頁），被告丙○○先後出售存摺等物
    件所得之價金數額，至少為七十六萬五千元（將被告丙○○業已出售之銀行存摺
    數目預設為一本，郵局存摺數目預設為Ｘ本，則〈一千元×一本〉+〈三千元×
    Ｘ本〉+〈五千元×一本〉+〈一萬元×Ｘ本〉＝一百萬元，經換算結果，Ｘ為七
    十六本（四捨五入），依此基準計算結果，被告丙○○出售存摺等物件所得之價
    金數額為〈五千元×一本〉+〈一萬元×七十六本〉＝七十六萬五千元，再依上
    述計算方法及過程，將被告丙○○業已出售之銀行存摺數目預設為二本以上，其
    最終計算結果均大於七十六萬五千元），本院因認被告丙○○犯本案違反洗錢防
    制法罪之所得財物為現金七十六萬五千元，爰依同法第十二條第一項之規定，宣
    告沒收之，如全部或一部不能沒收時，以其財產抵償之。
據上論斷，應依刑事訴訟法第三百六十九條第一項前段、第三百六十四條、第二百九
十九條第一項前段，洗錢防制法第九條第二項，刑法第十一條前段、第三十條第一項
、第二項、第三百四十條、第五十五條前段、第四十二條第三項、第三十八條第一項
第二款，洗錢防制法第九條第四項、第十二條第一項，罰金罰鍰提高標準條例第一條
前段、第二條，判決如主文。
本案經檢察官曾忠己到庭執行職務
中    華    民    國      九十一      年      九      月        十七    日
                              臺灣高等法院刑事第六庭
                                  審判長法  官  陳  春  秋
                                        法  官  高  明  哲
                                        法  官  王  麗  莉
右正本證明與原本無異。
如不服本判決應於收受送達後十日內向本院提出上訴書狀，其未敘述上訴之理由者並
得於提起上訴後十日內向本院補提理由書（均須按他造當事人之人數附繕本）。
                                        書記官  蘇  秋  
中    華    民    國      九十一        年    九      月        十七    日
附表：
┌──┬────────────────────────────────┐
│編號│         沒         收        物        品                      │
├──┼────────────────────────────────┤
│ １ │扣案之乙○○所有郵局存摺一本暨提款卡一枚（立帳郵局：蘆洲郵局、戶│
│    │名：乙○○、局號：0000000號、帳號：0000000號）。│
├──┼────────────────────────────────┤
│ ２ │扣案之乙○○所有記事本二本暨內夾之李玉埜國民身分證影本二份、施志│
│    │杰國民身分證影本一份、方永鴻國民身分證影本一份、楊世輝國民身分證│
│    │影本一份、杜慶姿國民身分證影本一份、李華興國民身分證影本一份、遇│
│    │梅詩國民身分證影本一份、范凱淋國民身分證影本一份、王育崇國民身分│
│    │證影本一份、郭秋助國民身分證影本一份、黃萬國民身分證影本一份（│
│    │贓證物品清單漏載上述記事本內夾之各該國民身分證影本）。          │
├──┼────────────────────────────────┤
│ ３ │扣案如事實欄所載乙○○所有之記事紙頁四紙、板信商業銀行匯出匯款申│
│    │請書一紙、世華聯合商業銀行匯出匯款回條一紙（均附於臺北縣政府警察│
│    │局九十年十一月二十一日北警刑字第八九一一號刑事案卷內）          │
├──┼────────────────────────────────┤
│ ４ │扣案之方永鴻存摺三本暨提款卡三枚（開戶銀行：第一商業銀行平鎮分│
│    │行、戶名：方永鴻、帳號：00000000000號，開戶銀行：中│
│    │華商業銀行中壢分行、戶名：方永鴻、帳號：000000000000│
│    │００號，開戶銀行：新竹國際商業行北中壢分行、戶名：方永鴻、帳號│
│    │：00000000000號）及方永鴻印章一個、方永鴻國民身分證影│
│    │本一份、取款密碼設定及更改之操作說明一紙（贓證物品清單漏載上述國│
│    │民身分證影本及操作說明）。                                      │
├──┼────────────────────────────────┤
│ ５ │扣案之魏志瀚郵局存摺一本暨提款卡一枚（立帳郵局：中和郵局、戶名：│
│    │魏志瀚、局號：0000000號、帳號：0000000號，提款密碼│
│    │係逕行抄錄於存摺封面內頁）及魏志瀚印章一個、自動櫃員機儲戶交易明│
│    │細表一紙（贓證物品清單漏載上述交易明細表）。                    │
├──┼────────────────────────────────┤
│ ６ │扣案之施志杰存摺四本暨提款卡四枚（開戶銀行：第一商業銀行桃園分│
│    │行、戶名：施志杰、帳號：00000000000號、提款密碼係逕行│
│    │抄錄於存摺封面內頁，開戶銀行：中華商業銀行桃園分行、戶名：施志│
│    │杰、帳號：00000000000000號、提款密碼係逕行抄錄於存│
│    │摺封面內頁，開戶銀行：新竹國際商業行中山分行、戶名：施志杰、帳│
│    │號：00000000000號、提款密碼係逕行抄錄於存摺封面內頁，│
│    │立帳郵局：桃園慈文郵局、戶名：施志杰、局號：0000000號、│
│    │帳號：0000000號，提款密碼係逕行抄錄於存摺封面內頁）及施志│
│    │杰印章二個、施志杰國民身分證影本二份、電話語音銀行隨身卡一紙（贓│
│    │證物品清單漏載上述國民身分證影本、隨身卡）。                    │
├──┼────────────────────────────────┤
│ ７ │扣案之杜慶姿存摺二本（開戶銀行：第一商業銀行桃園分行、戶名：杜│
│    │慶姿、帳號：00000000000號、提款密碼係逕行抄錄於存摺封│
│    │面內頁，開戶銀行：富邦商業銀行桃園分行、戶名：杜慶姿、帳號：０│
│    │00000000000號、提款密碼係逕行抄錄於存摺封面內頁）暨提│
│    │款卡一枚（上開富邦商業銀行桃園分行帳戶者）及杜慶姿國民身分證影本│
│    │一份、自動付款機交易明細表一紙（贓證物品清單漏載上述國民身分證影│
│    │本、交易明細表）。                                              │
├──┼────────────────────────────────┤
│ ８ │扣案之丁慧屏存摺一本（開戶銀行：合作金庫銀行中壢分行、戶名：丁慧│
│    │屏、帳號：0000000000000號、提款密碼係逕行抄錄於存摺│
│    │封面內頁）。                                                    │
├──┼────────────────────────────────┤
│ ９ │扣案之李玉埜郵局存摺一本暨提款卡一枚（立帳郵局：中和郵局、戶名：│
│    │李玉埜、局號：0000000號、帳號：0000000號，提款密碼│
│    │係逕行抄錄於存摺封面內頁）及李玉埜印章一個。                    │
├──┼────────────────────────────────┤
│ ０ │扣案之楊世輝存摺三本暨提款卡三枚（開戶銀行：中國國際商業銀行桃│
│ １ │園分行、戶名：楊世輝、帳號：00000000000號，開戶銀行│
│    │：世華聯合商業銀行北桃園分行、戶名：楊世輝、帳號：0000000│
│    │五一一二八號，開戶銀行：萬泰商業行桃園分行、戶名：楊世輝、帳號│
│    │：000000000000號）及楊世輝印章一個、楊世輝國民身分證│
│    │影本二份、中國國際商業銀行密碼通知書一份、萬泰商業銀行電話／網路│
│    │銀行登錄單一紙、自動付款機交易明細表二紙、提款密碼一紙（該密碼係│
│    │上開楊世輝之世華聯合商業銀行存摺帳戶者，另楊世輝之萬泰商業銀行存│
│    │摺帳戶之提款密碼係逕行抄錄於存摺封面內頁）（贓證物品清單漏載上述│
│    │國民身分證影本、密碼通知書、登錄單、交易明細表、提款密碼紙）。  │
├──┼────────────────────────────────┤
│ １ │扣案之王政順郵局存摺一本暨提款卡一枚（立帳郵局：新莊丹鳳郵局、戶│
│ １ │名：王政順、局號：0000000號、帳號：0000000號，提款│
│    │密碼係逕行抄錄於存摺封面內頁）、王政順印章一個、王政順國民身分證│
│    │影本一紙（贓證物品清單漏載上述國民身分證影本）。                │
├──┼────────────────────────────────┤
│ ２ │扣案之曾素鈴存摺一本暨提款卡一枚（開戶銀行：中國信託商業銀行板橋│
│ １ │分行、戶名：曾素鈴、帳號：000000000000號）及曾素鈴印│
│    │章一個。                                                        │
├──┼────────────────────────────────┤
│ ３ │扣案之杜慶姿存摺一本暨提款卡一枚（開戶銀行：新竹國際商業銀行桃園│
│ １ │分行、戶名杜慶姿、帳號：00000000000號）。            │
└──┴────────────────────────────────┘
附錄本案論罪科刑法條全文：
刑法第三百四十條：
以犯前條之罪為常業者，處一年以上七年以下有期徒刑，得併科五千元以下罰金。
洗錢防制法第九條：
洗錢者，處五年以下有期徒刑，得併科新臺幣三百萬元以下罰金。
以犯前項之罪為常業者，處一年以上七年以下有期徒刑，併科新臺幣一百萬元以上一
千萬元以下罰金。
法人之代表人、法人或自然人之代理人、受雇人或其他從業人員，因執行業務犯前二
項之罪者，除處罰行為人外，對該法人或自然人並科以各該項所定之罰金。但法人之
代表人或自然人對於犯罪之發生，已盡力為防止行為者，不在此限。
犯前三項之罪，於犯罪後六個月內自首者，免除其刑；逾六個月者，減輕或免除其刑
；在偵查或審判中自白者，減輕其刑。
